# 请教陈版，股份支付问题

提问人：cjzhangyong 时间：2013-08-21 10:23:01
1 、对于现金结算的涉及职工的股份支付，应当按照每个资产负债表日权益工具的公允价值重新计量，确定成本费用和应付职工薪酬，这里是什么原理，而权益结算的应当按照授予日权益工具的公允价值计入成本费用和资本公积（其他资本公积），不确认其后续公允价值变动。 2 、对于现金结算的股份支付，企业在可行权日之后不再确认成本费用，负债（应付职工薪酬）公允价值的变动应当计入当期损益（公允价值变动损益）。这里可行权日后调整公允价值变动损益，为什么不计入管理费用？

回答人：chenyiwei
1 、在权益结算的股份支付中，企业与费用对应的是确认权益工具。根据《企业会计准则第 37 号——金融工具列报》第十一条规定，权益工具的后续公允价值变动不予确认。所以股份支付准则规定“不确认其后续公允价值变动”也是基于这一逻辑。 2 、可行权日之后，等待期已经结束，此时的负债金额变动与接受员工提供的服务无关，纯属金融工具公允价值变动（交易性金融负债），所以其变动在利润表上计入公允价值变动损益而不是管理费用。

提问人：心居客 时间：2013-12-26 15:46:10
陈老师，在以权益结算额股份支付中，若授予员工在服务期满，即可以每股固定价格购买若干股公司股票。如下例： 【例18-2】 A公司为一上市公司。20×2年 1 月 1 日，公司向其 200 名管理人员每人授予 100 股股票期权，这些职员从20×2年 1 月 1 日起在该公司连续服务 3 年，即可以 5 元每股购买 100 股A公司股票，从而获益。公司估计该期权在授予日的公允价值为 18 元。 第一年有 20 名职员离开A公司，A公司估计三年中离开的职员的比例将达到20%；第二年又有 10 名职员离开公司，公司将估计的职员离开比例修正为15%；第三年又有 15 名职员离开。 1 ．费用和资本公积计算过程如表18—1所示： 表18-1
单位：元 年份 计 算 当期费用 累计费用 20×2 200×100×（1-20%）×18×1/3
96 000 96 000 20×3 200×100×（1-15%）×18×2/3-96 000 108 000 204 000 20×4 155×100×18-204 000 75 000 279 000 2．账务处理如下： （ 1 ）20×2年 1 月 1 日： 授予日不做账务处理。 （ 2 ）20×2年12 月 31 日： 借：管理费用 96 000 　　贷：资本公积——其他资本公积 96 000 （ 3 ）20×3年 12 月31 日： 借：管理费用 108 000 　　贷：资本公积——其他资本公积 108 000 （ 4 ）20×4年 12 月 31日： 借：管理费用 75 000 　　贷：资本公积——其他资本公积 75 000 （ 5 ）假设全部 155 名职员都在20×5年 12 月 31 日行权，A公司股份面值为 1 元： 借：银行存款 77 500 　　资本公积——其他资本公积279 000 　　贷：股本 15 500 　　　　资本公积——资本溢价 341 000
问题：为何在计算管理费用的总金额时，不把将来个人需支付的股票购买款 5 元扣除？因为企业实际的支出只是股份总额的公允价值减收到的股票购买价款。

回答人：chenyiwei
“期权的公允价值”在计算时，本身已经扣除了将来激励对象行权时需要支付的购买价款。例如，授予日股票市价 23 元，行权价 5 元，则期权的内在价值（授予日公允价值）即为 18 元。